臺灣高雄地方法院刑事判決　　　　　　　　　　　　　九十一年度訴緝字第六四號
　　公　訴　人　臺灣高雄地方法院檢察署檢察官
　　被　　　告　丁○○
右列被告因違反槍砲彈藥刀械管制條例案件，經檢察官提起公訴（九十年度偵字第三
九五四號），本院判決如左：
    主  文
丁○○未經許可，持有可發射子彈具有殺傷力之改造手槍，處有期徒刑壹年貳月，併
科罰金新臺幣伍萬元，罰金如易服勞役，以銀元參佰元即新臺幣玖佰元折算壹日。扣
案之改造金屬玩具手槍壹枝（槍枝管制編號：0000000000號）及制式子彈
（口徑六．三五ＭＭ）肆顆，均沒收。
    事  實
一、丁○○明知可發射子彈具有殺傷力之改造手槍及子彈，係屬槍砲彈藥刀械管制條
    例管制之違禁物，未經許可不得寄藏、持有，竟於民國九十年二月十三日下午五
    時許，在其居住之高雄市○○區○○路六四八之四號屋內，向綽號「阿明」之不
    詳姓名年籍成年男子，收受可發射子彈具有殺傷力以仿ＷＡＬＴＨＥＲ廠半自動
    手槍改造之金屬玩具手槍一枝及口徑六．三五ＭＭ制式子彈五顆、六ＭＭ口徑改
    造子彈一顆，而未經許可持有之。嗣於九十年二月十四日中午十二時四十分許，
    丁○○駕駛車牌號碼Ｅ八－○七一六號自小客車（該車為戊○○於九十年一月二
    十九日向立泰小客車租賃有限公司承租）搭載戊○○（另由檢察官為不起訴處分
    ），行經高雄市○○區○○路時，經警盤查當場於車內查獲第一級毒品海洛因一
    包（由檢察官另案處理），丁○○遂由警方帶回偵訊，嗣於警訊中向警方佯稱，
    綽號「阿明」者另有背包一只藏放其位於高雄市○○區○○路六四八之四號住處
    ，惟其並不知該背包內藏有何物，並於同日下午三時三十分許，帶同員警至上揭
    住處搜索，而於該住處廚房之電鍋內，當場查獲並扣得前開改造金屬玩具手槍一
    枝及子彈六顆。
二、案經高雄市政府警察局小港分局移送台灣高雄地方法院檢察署檢察官偵查起訴。
    理  由
一、訊據被告丁○○矢口否認有何右揭未經許可持有改造手槍及子彈之犯行，辯稱：
    於該背包內查獲之改造手槍一枝及子彈六顆，均係當日與伊同時為警查獲之戊○
    ○所有，並非伊所有，因查獲當日之警員要伊交出槍械，而於警訊中戊○○要伊
    去頂罪，並告知放槍彈之處所，乃在警偵訊中說是綽號「阿明」者將背包放在前
    揭租住處，然根本無綽號「阿明」這個人云云。經查：
（一）於前揭處所查扣之槍彈，經送往內政部警政署刑事警察局鑑定，其鑑定結果為
      ：「一、送鑑制式手槍壹支（槍枝管制編號：0000000000號），實
      係以仿ＷＡＬＴＨＥＲ廠半自動手槍製造之金屬玩具槍（ＦＳ－九六○七），
      將槍管車通改造而成之改造手槍，其擊發機械正常，具發射子彈功能，認具殺
      傷力。二、送鑑子彈陸顆：（一）伍顆均認係口徑六．三五ＭＭ制式子彈（拆
      解壹顆），認具殺傷力。（二）壹顆認係玩具槍金屬彈殼加裝鉛質彈頭（直徑
      約六ＭＭ）組合而成之改造子彈，經試射可擊發，認具殺傷力。」，此有該局
      九十年三月一日刑鑑字第二七六九七號鑑驗通知書一紙附卷可稽，足證扣案之
      槍枝，係屬槍砲彈藥刀械管制條例第四條第一項第一款所規定之其他可發射子
      彈具有殺傷力之改造手槍，且扣案之子彈均具有殺傷力，亦為槍砲彈藥刀械管
      制條例所管制之違禁物，至為明確。
（二）被告丁○○於前揭時地遭警臨檢而查獲其持有毒品海洛因後，嗣於警局警訊中
      辯稱：該毒品海洛因係綽號「阿明」者放在其駕駛之車內，且於查獲前一日即
      九十年二月十三日下午五時許，在其目前租住處之廚房另放有一個背包，惟並
      不知道該背包內藏有何物，又綽號「阿明」之真實姓名、年籍資料及住址均不
      知情，亦無法連絡，其復自願帶同警員至其租住處廚房搜索後，於電鍋內發現
      該只背包，並自該背包內起出扣案之槍彈等情，業據被告於警訊中供陳甚明，
      並有搜索扣押證明筆錄及照片二張附卷可佐，嗣被告於檢察官偵查中及本院第
      一次調查訊問時亦為相同之供述（見偵查卷第十、二十一頁，本院九十年五月
      八日訊問筆錄）。然被告因傳拘無著而發佈通緝，而於九十一年二月二十一日
      為警緝獲後，卻於本院以後歷次訊問中改稱：槍彈不是伊所有，是同一天與伊
      因毒品同時被查獲之戊○○所有，因查獲當天劉某叫伊頂罪，且根本沒有綽號
      「阿明」這個人云云（見本院九十一年四月四日訊問筆錄），與其於警、偵訊
      及本院初次調查之供詞明顯不符，是否足採，已有可疑。
（三）證人即查獲之員警甲○○於本院審理中結證稱：於巡邏當天查獲被告及戊○○
      ，是被告開車，我們在戊○○之座椅下查到一包海洛因，後將二人帶回派出所
      ，在派出所時化驗才知道那包東西是毒品海洛因，被告說是「阿明」的，戊○
      ○也否認是他的，開始製作筆錄後，被告又說「阿明」有放一包東西在伊住處
      ，願意帶我們過去看，過去搜查後，就在電鍋內查獲本案扣案之槍彈；是被告
      自己說「阿明」有放東西在他家，他也不知道是什麼東西，我們起先以為是毒
      品，但後來查獲時才知道是槍彈等語（見本院九十一年七月三十日訊問筆錄）
      。又證人即為被告製作筆錄之員警丙○○亦於本院審理中結證稱：同仁查到被
      告攜帶毒品後將他帶回警局，被告辯稱那包毒品是他朋友「阿明」的，後來又
      在警備隊跟我們講「阿明」有一包東西放在他住處，但他說他不知道是什麼東
      西，當時被告說那房子是他租的，被告身上有鑰匙，嗣帶被告到他住處搜索，
      結果在住處小餐桌底下的電鍋裡查到有包東西，裡面放著改造手槍及子彈；被
      告一開始辯稱毒品是「阿明」所有，又說前天晚上「阿明」有放一包東西在伊
      住處，伊不知道是什麼，願意帶我們過去，被告的用意是要向我們證實確有「
阿明」這個人存在，如果被告沒有供出，我們不知道有槍枝放在那裡等語（見
      本院九十一年七月十六日訊問筆錄）。由此可見，扣案之槍彈確係被告因遭員
      警臨檢盤查而起獲毒品海洛因後，嗣於警局警訊中，經其主動向查獲之警員甲
      ○○及丙○○供出背包之藏放地點，並帶同不知情該背包內藏有槍彈之員警至
      其租住處搜查而查獲，則在員警尚未自該背包查獲扣案之槍彈之前，並不知該
      背包內藏有槍彈（按員警當時係誤以為內藏毒品），足見於警訊中並非員警主
      動要被告交出槍械無訛。
（四）又被告雖另辯稱：查獲之槍彈為戊○○所有，且乙○○曾於八十九年在高雄縣
      鳥松鄉○○路一一七號處，看過劉某拿扣案之槍去找綽號「蕃薯」之人談判云
      云，惟查證人乙○○業於本院調查中證稱：伊與被告因開計程車較熟，與戊○
      ○不熟，認識劉某約一、二年，伊沒有看到戊○○拿槍去與人談判，後來被告
      因毒品案件被警察抓後，伊去找劉某，戊○○說被告身上帶有毒品與槍枝被警
      察查獲，可能會關很久，戊○○沒有跟伊說槍係何人所有等語（見本院九十一
      年八月二十二日訊問筆錄）。又證人戊○○亦於偵審中證稱：伊對於警方在被
      告住處查獲槍枝乙事並不知情，而槍枝是被告帶警察去其住處查獲，被告之住
      處本來是由伊承租，但租約到期後，於案發之前變由被告用伊的名義繼續承租
      等語（分見偵查卷第十二頁、本院九十一年八月二十二日訊問筆錄），復參以
      被告於偵查中自承前揭查獲槍彈之住處係其於九十年一月間，以每月六千元之
      代價向戊○○承租，而劉某並不住在前揭住處等情（見偵查卷第十一、二十一
      頁），是本案查扣之槍彈既在被告之前揭住處查獲，則被告事後改稱扣案之槍
      彈非其所有，而係戊○○所有云云，應非真實，委無足採。
（五）扣案槍彈係屬有價值之物品，綽號「阿明」者焉有未告知即藏放於被告住處而
      逕行離去之理？足徵被告辯稱伊不知其內有槍彈云云，有違常情。準此，足認
      扣案槍彈應係被告自綽號「阿明」者所收受取得甚明。本案事證明確，被告未
      經許可持有改造手槍及子彈之犯行，洵堪認定。
二、按槍砲彈藥刀械管制條例第十一條第一項所稱「其他可發射金屬或子彈具有殺傷
    力之各式槍砲」，泛指該條例第四條第一項第一款列舉以外，其他可發射金屬或
    子彈具殺傷力之槍砲而言，而扣案之槍枝係由玩具金屬手槍改造而成，已如前述
    ，是被告未經許可持有上開具有殺傷力之改造金屬玩具手槍及子彈，核其所為係
    犯槍砲彈藥刀械管制條例第十一條第四項未經許可持有可發射子彈具殺傷力之改
    造手槍罪及同條例第十二條第四項之未經許可持有子彈罪。被告一持有行為，同
    時觸犯上開二罪，為想像競合犯，應依刑法第五十五條之規定，從一重之槍砲彈
    藥刀械管制條例第十一條第四項未經許可持有可發射子彈具有殺傷力之改造手槍
    罪處斷。爰審酌被告明知槍枝、子彈屬高度危險之物品，非經主管機關許可不得
    擅自持有，以維社會大眾安全與良善秩序，竟仍無故持有具殺傷力之改造手槍及
    子彈，嚴重影響社會治安，且犯後猶設詞狡辯毫無悔意，惟念其並無持以犯案等
    一切情狀，量處如主文所示之刑，並就併科罰金刑部分，諭知罰金易服勞役之折
    算標準，以資懲儆。又扣案之上開改造手槍一支（槍枝管制編號：000000
    0000號），具殺傷力係屬違禁物，已如前述，應依刑法第三十八條第一項第
    一款之規定宣告沒收；至扣案制式子彈五顆及改造子彈一顆，雖均具殺傷力，惟
    其中制式子彈一顆送驗後業經拆解，及改造子彈一顆業經實際試射鑑驗（此有前
    引之內政部警政署刑事警察局鑑驗通知書可稽），均已不具子彈之功能，非屬違
    禁物，爰不宣告沒收，而其餘制式子彈四顆，係屬違禁物，仍應依刑法第三十八
    條第一項第一款之規定，併予宣告沒收。
三、至槍砲彈藥刀械管制條例第十九條第一項原規定：犯第七條、第八條、第十條、
    第十一條、第十二條一項至第三項、第十三條第一項至第三項之罪，經判處有期
    徒刑者，應於刑之執行完畢或赦免後，令入勞動場所，強制工作，其期間為三年
    。惟該條文業經立法院三讀通過予以刪除，於九十年十一月十四日經總統公布，
    並於同年月十六日生效，該強制工作之規定既經刪除，依刑法第二條第二項之規
    定，自無庸為強制工作之諭知，併此敘明。
據上論斷，應依刑事訴訟法第二百九十九條第一項前段，槍砲彈藥刀械管制條例第十
一條第四項、第十二條第四項、刑法第二條第二項、第十一條前段、第五十五條、第
四十二條第二項、第三十八條第一項第一款、罰金罰鍰提高標準條例第二條、現行法
規所定貨幣單位折算新台幣條例第二條，判決如主文。
本案經檢察官陳俊宏到庭執行職務。
中      華      民      國      九十一      年    九    月    二十六    日
                                      臺灣高雄地方法院刑事第三庭
                                            審判長法  官  趙 家 光
                                                    法  官  柯 彩 燕
                                                    法  官  吳 俊 龍
右正本證明與原本無異。
如不服本判決，應於判決送達後十日內，向本院提出上訴狀。
                                書記官    許麗珠
中      華      民      國      九十一      年    九    月    二十七    日
附錄本案論罪科刑法條全文：
槍砲彈藥刀械管制條例第十一條
未經許可，製造、販賣或運輸第四條第一項第一款所稱其他可發射金屬或
子彈具有殺傷力之各式槍砲者，處五年以上有期徒刑，併科新臺幣一千萬
元以下罰金。
未經許可，轉讓、出租或出借前項所列槍砲者，處三年以上十年以下有期
徒刑，併科新臺幣七百萬元以下罰金。
意圖供自己或他人犯罪之用，而犯前二項之罪者，處無期徒刑或七年以上
有期徒刑，併科新臺幣一千萬元以下罰金。
未經許可，持有、寄藏或意圖販賣而陳列第一項所列槍砲者，處一年以上
七年以下有期徒刑，併科新臺幣七百萬元以下罰金。
第一項至第三項之未遂犯罰之。
槍砲彈藥刀械管制條例第十二條
未經許可，製造、販賣或運輸子彈者，處一年以上七年以下有期徒刑，併
科新台幣五百萬元以下罰金。
未經許可，轉讓、出租或出借子彈者，處六月以上五年以下有期徒刑，併
科新台幣三百萬元以下罰金。
意圖供自己或他人犯罪之用，而犯前二項之罪者，處三年以上十年以下有
期徒刑，併科新台幣七百萬元以下罰金。
未經許可，持有、寄藏或意圖販賣而陳列子彈者，處五年以下有期徒刑，
併科新台幣三百萬元以下罰金。
第一項至第三項之未遂犯罰之。
